【裁判字號】    88,易,803
【裁判日期】    890331
【裁判案由】    贓物
【裁判全文】
臺灣花蓮地方法院刑事判決                       八十八年度易字第八三號
    公  訴  人  臺灣花蓮地方法院檢察署檢察官
    被      告  甲○○
右列被告因贓物案件，經檢察官提起公訴（八十八年度偵字第四二三五號），本院判
決如左：
    主  文
甲○○寄藏贓物，累犯，處有期徒刑陸月。
    事  實
一、甲○○曾於民國八十一年間因違反麻醉藥品管理條例等案件，經最高法院判處有
    期徒刑三年二月確定，於八十六年三月七日縮刑期滿執行完畢，猶不知悔悟，於
    八十八年六月間某日，明知唐金志及另二名不詳姓名已成年男子（另由警方偵辦
    中）在花蓮縣新城鄉○里○街十五巷六號其住處，所交付之石製茶盤三個及半成
    品「苦盡甘來」石製茶盤一個，均係來路不明之贓物，仍受託寄藏，嗣甲○○於
    唐金志等人交付茶盤之翌日，見報載花蓮地區有石製茶盤遭竊，乃以電話要求唐
    金志取回茶盤，唐金志等人即駕車搬走三個茶盤，而仍留下前開半成品茶盤。至
    八十八年十一月十七日下午十五時三十分許，為警在甲○○前開住處查獲，並扣
    得該半成品「苦盡甘來」石製茶盤一個。
二、案經花蓮縣警察局花蓮分局報請臺灣花蓮地方法院檢察署檢察官偵查起訴。
    理  由
一、訊據被告甲○○固坦承有於前開時地受唐金志及另二名不詳姓名男子之託寄藏前
    開四個茶盤，翌日見報知花蓮地區有茶盤遭竊，懷疑是唐金志等人所為，而電請
    唐金志等人取回，唐金志等人乃取走其中三個，而留下「苦盡甘來」茶盤一個，
    嗣經警查獲等情不諱，惟矢口否認有何寄藏贓物犯行，辯稱因唐金志為其高中同
    學，且從事雕刻業，其以為茶盤均為唐金志所刻始受託保管云云。惟查：前開事
    實，除有被告前開坦承之情節可參外，尚經被害人乙○○、證人林麗花於警訊中
    陳稱甚詳，復有贓證物品認領保管收據、照片各一張、報案三聯單二紙在卷可稽
    ，而被告前開茶盤均價值不菲（被害人乙○○陳述可參），被告亦係從事雕刻磨
    石業（被告警訊筆錄及本院訊問筆錄參照），衡情豈有不知之理，而若該茶盤確
    係唐金志所刻，唐金志亦有其住居所，何須將價值不低之前開茶盤寄藏被告處而
    不自行保存？是被告對前開受寄之茶盤係來路不明之贓物，應屬明知，其前開辯
    詞，應為事後卸責之詞，並不足採。本件事證已臻明確，被告犯行洵堪認定。
二、核被告所為，係犯刑法第三百四十九條第二項寄藏贓物罪。被告有事實欄所載之
    犯罪科刑執行情形，此有台灣花蓮地方法院檢察署刑案資料查註紀錄表一份在卷
    可參，其受有期徒刑執行完畢後，五年以內再犯有期徒刑以上之本罪，為累犯，
    應依法加重其刑。爰審酌被告之素行，因受人情牽絆而受託寄藏贓物，及其智識
    程度、贓物價額、所生危害、犯罪後之態度等一切情狀，量處如主文所示之刑。
據上論斷，應依刑事訴訟法第二百九十九條第一項前段、刑法第三百四十九條第二項
、第四十七條，罰金罰鍰提高標準條例第一條前段，判決如主文。
中      華      民      國    八  十  九  年      三    月    三十一    日
                              臺灣花蓮地方法院刑事庭
                                  法  官  楊  碧  惠
右正本證明與原本無異。
如對本判決不服，應於送達後十日內，向本院提出上訴狀。（應抄附繕本）告訴人或
被害人如對於本判決不服者，應具備理由請求檢察官上訴，其上訴期間之計算係以檢
察官收受判決正本之日期為準。
                                   法院書記官
中      華      民      國       八 十 九     年     三    月  三十一   日
附錄本判決論罪之法律條文：
刑法第三百四十九條：
收受贓物者，處三年以下有期徒刑、拘役或五百元以下罰金。
搬運、寄藏、故買贓物或為牙保者，處五年以下有期徒刑、拘役或科或併科一千元以
下罰金。
因贓物變得之財物，以贓物論。


司法院資訊處製作；財團法人民間司法改革基金會備份。
